Inventaris van de zakelijke archieven uit het archieffonds van H. van Poelgeest
Nationaal Archief, Den Haag
- De N.V. Steenfabriek Ouderzorg., B
  - Externe bedrijfsvoering., III
    - Verkoop van de producten., C
      - Reclame., 9
        - Advertenties., b
          - Albums met foto's van door Nederlandse architecten en Nederlandse aannemers ontworpen c.q, uitgevoerde werken, met advertenties van de N.V. Ouderzorg., 1917-1918 en z.d.; 449-460; 12 deeltjes
            - P.G. Buskens, architect te Rotterdam., 449
            - Johs. J. Gort Jz., architect te Den Haag., 450
            - Z. Hoek, architect te Den Haag., 451
            - P.M.A. Huurman, architect te Groningen., 452
            - A.J. Kropholler, architect te Scheveningen., 453
            - H, van Lindonk, architect te Wassenaar., 454
            - C.G.J. Lohmann en C. Ponsen, architecten te resp. Leiden en Sassenheim., 455
            - Jos. Margry, architect te Rotterdam., 456
            - J.P. Stok Wzn., architect te Rotterdam., 457
            - W. Verschoor, architect te Rijswijk (Z.H.)., 458
            - Ir. M.E. van de Wall, architect te Wassenaar., 459
            - N.V. Nederlandsche Aannemings Mij v/h Fa. H. F. Boersma te Den Haag., 460
        - Publikaties, folders en foto's., c
          - Reclamefolders betreffende materialen van de N.V. Ouderzorg., z.d.; 461; 1 omslag
          - Foto's van kleiproducten van de N.V. Ouderzorg, publikaties over de N.V. in resp. "Bouwen", en de "Revue International" als mede een doorslag van een door H. van Poelgeest geschreven artikel voor het R.K. Bouwblad over de N.V. Ouderzorg, 1926, 1936 en., z.d.; 462; 1 omslag
          - Foto's en prentbriefkaarten van molenleipannen., z.d.; 463; 1 omslag
          - Foto's en schetsen van werken van Kropholler., z.d.; 464; 1 omslag
            De aanduiding "Kropholler" is met een latere hand op de map geschreven.
- De N.V. Steenfabriek Canton., C
  De steenfabriek Canton is op 1 maart 1909 door de N.V. Steenfabriek Ouderzorg in exploitatie genomen (zie inleiding)
  - Bijvoegsel tot de Nederlandse Staatscourant nr. 226 houdende de akte van oprichting van de N.V. Steenfabriek "Canton" te Leiderdorp., 1903; 465; 1 stuk
  - Notarieel eigendomsbewijs voor de N.V. Steenfabriek Canton van een perceel grond met gebouwen, erf en water te Leiderdorp, sectie A 3288, groot 0.27.37 ha, opgemaakt als uittreksel uit de stichtingsakte, met bijlagen., 1903; 466; 1 omslag
  - Notariële akte van hypotheekstelling ten behoeve van de Fa. Lezwijn en Eigeman te Leiden door de N.V. Steenfabriek Canton voor een bedrag van ten hoogste f.6900,- onder verband van 2.07.39 ha weiland en water, benevens van de steenfabriek c.a. te Leiderdorp, met daartoe strekkende bijlagen., 1904; 467; 1 omslag
- De N.V. Eerste Hollandse Schoorsteen Steenfabriek v/h De Ridder & Co., D
  Deze N.V. is door B.L. de Ridder en H. van Poelgeest opgericht bij notariële akte van 23 maart 1921. Bij akte van 26 april 1955 werden de statuten gewijzigd en werd de naam veranderd in N.V. Steen- en Kleiwarenfabrieken "Ouderzorg-De Ridder"
  - Oprichting van de naamloze vennootschap., I
    - Stukken betreffende de oprichting van de N.V., 1915-1921; 468; 1 omslag
  - Jaarverslagen., II
    - Jaarverslagen., 1930-1931-1941; 469; 1 pak
      Het jaar mei 1931-apr. 1932 ontbreekt
  - Directie., III
    - Brieven van B.L. de Ridder, directeur van de N.V. aan zijn mededirecteur/commissaris H. van Poelgeest, aantekeningen van besprekingen tussen hen beiden en aantekeningen van H. van Poelgeest omtrent de N.V., 1921-1932; 470; 1 pak
      H. van Poelgeest werd bij de oprichting van de N.V. in 1921 benoemd tot directeur; in 1923 werd hij benoemd tot commissaris en in 1933 tot gedelegeerd commissaris
    - Brieven van C. Sweris, directeur van de N.V., aan H. van Poelgeest., 1930-1953; 471; 1 pak
    - Kennisgeving van het overlijden van B.L. de Ridder en aantekeningen voor de begrafenistoespraak van H. van Poelgeest., 1933; 472; 2 stukken
    - Copiemachtiging van H. van Poelgeest voor C. Sweris, directeur van de N.V., tot het opnemen van gelden bij de Amsterdamse Bank., 1940; 473; 1 stuk
    - Weekrapporten over de periode 1 mei 1942-16 dec. 1943 houdende gegevens over productie, werkzaamheden aan schoorstenen, kasgelden en uitbetaalde lonen, opgemaakt door C. Sweris, directeur van de N.V., en gericht aan H. van Poelgeest., [1942-1943]; 474; 1 pak
      Uit een aantekening blijkt, dat de weekrapporten van 10 mrt. 1933-30 apr. 1942 zijn vernietigd
    - Voorstel voor een salarisregeling met C. Sweris, directeur van de N.V., opgesteld door H. van Poelgeest., 1942; 475; 1 stuk
  - Onroerende goederen., IV
    - Copiebrief aan de directeur van de Rijkstelefoon te Leiden in verband met de sloop van de steenfabriek van de N.V. te Oegstgeest., 1943; 476; 1 stuk
    - Copiebrief aan de Beroepscommissie Gevorderde Onroerende Goederen betreffende taxatie van overheidswege van fabriek en terreinen van de N.V. te Oegstgeest, met oudere taxatierapporten., 1947; 477; 1 omslag
  - Personeel., V
    - Formulier van looncontract met arbeidsreglement, geldend bij de N.V., z.d.; 478; 1 stuk
  - Financiële administratie., VI
    - Maandstaten van door de N.V. afgeleverde waalsteen, in commissie verkocht door de N.V. Steenfabriek Ouderzorg, met bijbehorende commissienota's., 1922; 479; 1 omslag
    - Balansen en verlies- en winstrekeningen en boekhoudkundige aantekeningen., 1921-1923; 480; 1 omslag
    - Rapporten in zake de contrôle van de boekhouding met de balansen en verlies- en winstrekeningen., 1929-1942; 481; 1 pak
      De stukken over de periode mei 1930-dec. 1932 ontbreken
    - Balans en verlies- en winstrekening per 31 dec., 1943; 482; 1 stuk
    - Copiebrief aan de Inspecteur der Belastingen betreffende de bedrijfsvorm van de N.V., 1942; 483; 1 stuk
  - Produktie., VII
    Zie ook inv.nr.474
    - Stukken betreffende kleilanden en het uitbaggeren van de Oude Rijn., 1921; 484; 1 omslag
    - Bouwplan in blauwdruk voor een droogloods., z.d. (c.1922); 485; 1 stuk
    - Brief van de Stedelijke Fabrieken van Gas en Electriciteit te Leiden betreffende electrificatie van het bedrijf., 1921; 486; 1 stuk
    - Rapporten inzake kostprijsberekeningen van de steenfabrikage van de N.V. opgemaakt in verband met een eventuele stopzetting van het bedrijf., 1935-1936; 487; 1 omslag
  - Verkoop van de produkten., VIII
    - Copieboek van brieven verzonden door H. van Poelgeest in zijn kwaliteit van directeur, commissaris en gedelegeerd commissaris van de N.V., 1921-1946; 488; 1 deel
      H. van Poelgeest is met ingang van 1 mei 1921 tot directeur benoemd
    - Eindberekeningen en aantekeningen omtrent opdrachten., 1921; 489; 1 omslag
    - Copiebrief van de N.V. Oven- en Schoorsteenbouw v/h N. Peters A.I.G. te Breda houdende een voorstel tot overdracht van zijn klandizie in Nederland aan de N. V. EHSS v/h De Ridder & Co., 1939; 490; 1 stuk
    - Stukken betreffende de quoterings- en prijsafspraak inzake verblendsteen tussen de N.V. Canoy Herfkens' Steenfabrieken te Venlo, Russel-Tiglia Kleiwarenfabrieken te Tegelen en de N.V. EHSS v/h De Ridder & Co., 1941; 491; 1 omslag
    - Concept-overeenkomst tussen N.V. Canoy Herfkens' Steenfabrieken te Venlo en de N.V. EHSS v/h De Ridder & Co. in zake het bouwen van fabrieksschoorstenen en het leveren van radiale stenen., 1941; 492; 1 stuk
    - Concept-overeenkomsten tussen Th. Thyssen te Voorburg en de N.V. EHSS v/h De Ridder & Co. in zake het gezamenlijk in de handel brengen van holle baksteenvloeren, met daartoe strekkende reclamefolder., z.d.; 493; 3 stukken
    - Reclameboekje., z.d. (1935); 494; 1 katern
- De Commanditaire Vennootschap Ouderzorg- De Ridder & Co., E
  De c.v. is opgericht 1 jan. 1944 en ontbonden 24 mrt. 1955. Beherende vennoten waren C. Sweris en H. van Poelgeest
  - Aantekeningen betreffende de voorwaarden van opheffing van de commanditaire vennootschap Ouderzorg-De Ridder & Co,, opgemaakt door H. van Poelgeest., z.d. (c. 1944); 495; 1 stuk
  - Ingekomen brieven., 1944-1949; 496; 1 omslag
  - Balansen en verlies- en winstrekeningen over de jaren., 1944-1945, 1948-1954; 497-498; 2 pakken
    - 1944-1945, 1948-1954, 497
    - 1951-1954 sept. 30, 498
  - Afschriften van aangifteformulieren voor de ondernemingsbelasting, met daartoe strekkende bijlagen en aanslagbiljetten., 1945-1950; 499; 1 omslag
- Eerste aanvulling., F
  - Stukken betreffende de royering, door middel van bij de oprichting van de N.V. Steenfabriek Ouderzorg ingebrachte gelden door de bankier A.L. Wurfbain,van een schuldbekentenis ten laste van W.H. van Zanten jr. onder verband van 3.20.70 ha. aan de Lage Rijndijk met daarop staande gebouwen van de steenfabriek, met de akte van schuldbekentenis en later daarop aangebrachte aantekening en bijlagen., 1876, 1888, 1905; 500; 1 omslag
    Zie ook inv. nr. 139
  - Bewijzen van inschrijving op het Bureau voor de industriële eigendom van de fabrieksmerken van daarbij aangegeven handelsmerken voor de produkten van de N.V. Steenfabriek Ouderzorg en voor die van de N.V. Steenfabriek Canton, met vernieuwingen van de inschrijving van laatstgenoemd merk door de N.V. Ouderzorg., 1904, 1916, 1924, 1944; 501; 1 omslag
  - Octrooibewijs voor de N.V. Steenfabriek Ouderzorg voor de werkwijze ter aansluiting van een stalen raam aan een spouwmuur en de daarbij te gebruiken steen (octrooi nr. 35977)., 1935; 502; 1 stuk
    Zie inv. nr. 390
  - Attesten betreffende de voor het uitvoeren van restauraties bestemde handvorm-baksteen van verschillend formaat en vorm geleverd door de N.V. Ouderzorg., 1901-1902; 503; 1 katern
- Tweede aanvulling., G
  6 september 1972
  - Ingekomen brieven bij J. van Poelgeest en bij zijn zoon Hugo betreffende de werkzaamheden van laatstgenoemde als adviseur voor het stoken van steenovens met tekening van een ontwerp voor een ovenmond., 1898-1903; 504; 1 omslag
  - Aantekenboekje van Hugo van Poelgeest over zijn bevindingen als adviseur voor het stoken van steenovens., 1903; 505; 1 katern
  - Notariële akte en afschriften van notariële akten betreffende statutenwijzigingen van de N.V. Ouderzorg in 1923 en 1943., met daartoe strekkende bijlagen.; 1909, 1919, 1923-1924, 1943; 506; 1 omslag
  - Plan om een aantal vaste arbeidskrachten van de N.V. Ouderzorg te laten delen in de bedrijfsresultaten op basis van de hoeveelheid van het eigen produkt dat boven een bepaalde minimumprijs wordt geleverd, met daaronder gestelde instemmende verklaringen van de daarbij betrokken arbeiders., 1914-1916; 507; 1 stuk
  - Register van balansen per 28 februari, vanaf 1942 per 31 december, van elk jaar, benevens de jaarlijkse exploitatierekeningen (verlies- en winstrekeningen, resultatenrekeningen)., 1926-1927--1941-1942, 1942-1953; 508; 1 deel
  - Accountantsrapporten inhoudende balansen per 31 december van elk jaar, benevens de jaarlijkse verlies- en winstrekeningen., 1943-1954; 509; 9 katernen
  - Stukken ingekomen van de Vereniging Metselsteen en van de afdeling Rijn, Vecht en Hollandse IJssel van deze vereniging., 1940-1941; 510; 1 omslag
  - Stukken betreffende de periodieke verkoop van een opstand wilgenhakhout in een perceel bij de N.V. Steenfabriek "Ouderzorg"., 1926-1936; 511; 1 omslag
  - Afschrift van een opgave van de landerijen, welke op 1 september 1939 verpacht waren met staten van over de jaren 1928-1939 betaalde en nog verschuldigde pachtsommen., 512; 1 omslag
    Zie ook de inv.nrs. 345-348
  - Akte van verhuur door de familie Viervant Tukker van een perceel land en water, groot 0.10.51 ha onder de gemeente Leiderdorp (sectie A nrs. 3370 en 3371) met latere wijziging van dit huurcontract door Hugo van Poelgeest in verband met de eigendomsoverdracht van de grond., 1910, 1914; 513; 1 omslag
  - Akten van verhuur van de bij de steenfabriek "Canton" gelegen langwerpige percelen grond ("stalen") met het daartussen liggende water, Leiderdorp sectie A nrs. 461-462 (nr. 3287)., Met oudere tekeningen.; 1914-1920, 1927; 1904; 514; 1 omslag
  - Beschouwingen van Hugo van Poelgeest over de verhouding tussen de N.V. Ouderzorg en de N.V. v/h De Ridder & Co. in verband met de te kiezen vorm van samenwerking tussen de beide N.V.'s., 1943; 515; 1 stuk
  - Stukken met betrekking tot de opheffing van de Commanditaire vennootschap Ouderzorg-De Ridder & Co., Met retroacta.; 1953-1954; 1949; 516
    Zie ook inv.nr. 495